【裁判字號】    98,交抗,1545
【裁判日期】    980630
【裁判案由】    違反道路交通管理處罰條例
【裁判全文】
臺灣高等法院交通事件裁定            98年度交抗字第1545號
抗  告  人
即受處分人  甲○○
上列抗告人因違反道路交通管理處罰條例案件，不服臺灣桃園地
方法院中華民國98年4月24日裁定（98年度交聲字第305號），提
起抗告，本院裁定如下：
    主  文
原裁定撤銷，發回臺灣桃園地方法院。
    理  由
一、原裁定意旨略以：本件受處分人甲○○於民國98年1月2日上
    午10時52分許，駕駛車牌號碼507-TD號自用大貨車，行經臺
    北市○○路424 巷口，因有「駕駛汽車行駛中使用手持式行
    動電話進行撥話或通話」之違規行為，為警當場攔停掣單舉
    發，原審以證人即舉發員警乙○○業經到庭結證明確，又其
    與受處分人並無嫌隙，無設詞構陷之理，且與卷內其他客觀
    證據並無齟齬，復無違背一般經驗或論理法則之處，因認受
    處分人違規事實屬實，原處分機關依道路交通管理處罰條例
    第三十一條之一第一項之規定，裁處罰鍰新臺幣三千元並無
    不合等語。
二、抗告意旨略以：抗告人經員警攔停舉發當日，第一時間便從
    口袋中拿出使用之兩支行動電話，明確表明並無所稱汽車駕
    駛人於行駛道路時，使用手持式行動電話進行撥接或通話行
    為，惟員警竟消極拒絕檢查行動電話內之紀錄。且從伊提出
    使用之中華電信與臺灣大哥大兩支行動電話一月份之通聯紀
    錄，可證伊遭舉發前並無任何撥接行動電話之行為，原審未
    予詳查，僅以證人即舉發員警之陳述作為認定抗告人違規行
    為之依據，容有未洽，請求撤銷前不當裁罰之處分等語。
三、按汽車駕駛人於行駛道路時，使用手持式行動電話進行撥接
    或通話者，處新臺幣三千元罰鍰，道路交通管理處罰條例第
    三十一條之一第一項定有明文。是所應審究者，在本件抗告
    人駕駛上開大貨車於行駛道路時，是否有手持行動電話進行
    撥接或通話之交通違規事實。查，本件舉與之員警乙○○固
    於原審供證：伊當時看到抗告人左手拿行動電話放在耳邊，
    右手握著方向盤，經伊鳴笛攔停並告以違規事由後，抗告人
    當場爭執其未使用行動電話，並拿兩支行動電話給伊看，但
    伊未檢視抗告人之門號等語（見原審卷第47、48頁），是依
    上開舉發警員之供證，其僅能證明抗告人當時有手持行動電
    話放在耳邊之事實，然其於抗告人當場爭執未使用行動電話
    ，並未於現場檢視抗告人持用行動電話之門號，以供查證、
    比對通聯紀錄，於違規事證之蒐集上，自有未當。因若抗告
    人當天確持用臺灣大哥大門號0000000000號及中華電信門號
    0000000000號之行動電話，則嗣後上開行動電話經查無任何
    通聯紀錄，似足以證明抗告人之辯解可採。惟舉發員警並未
    確認抗告人當日持用之行動電話號碼為何，原審再據以認定
    查無通聯紀錄之行動電話門號，可能非抗告人使用云云，於
    舉證責任分配上，亦有疏誤。又案發當天抗告人既曾提出二
    支行動電話，則該行動電話號碼為何？如係上開二門號，依
    抗告人提出之通話紀錄，似可證明抗告人當天所持行動電話
    於遭舉發前後一小時內均未有任何發話及受話之紀錄，則抗
    告人有無使用手持式行動電話進行撥接或通話之行為，即足
    研求，事關抗告人有無上揭交通違規事實，原審未加詳查，
    遽駁回抗告人之異議，尚有未洽，抗告人指摘原裁定不當，
    為有理由，應由本院將原裁定撤銷，發回原審法院更為適法
    之裁定。
四、據上論結，應依道路交通案件處理辦法第二十六條，刑事訴
    訟法第四百十三條前段，裁定如主文。
中    華    民    國    98    年    6     月    30    日
                  交通法庭審判長法  官  蘇隆惠
                                法  官  曾家貽
                                法  官  楊力進
以上正本證明與原本無異。
不得再抗告。
                                書記官  楊麗娟
中    華    民    國    98    年    7     月    1     日


司法院資訊處製作；財團法人民間司法改革基金會備份。
